Inventaris van de archieven van de Generale Staf / Staf van de Bevelhebber der Landstrijdkrachten en de daarbij gedeponeerde archieven, (1903) 1945-1972 (1989)
Nationaal Archief, Den Haag
- Archief van de Generale Staf / Staf van de Bevelhebber der Landstrijdkrachten, 1945-1972, A
  - Ongerubriceerd archief, A.1
    - Stukken van bijzondere aard, A.1.2
      - Organisatorische aangelegenheden (code 2), A.1.2.3
        - Stukken betreffende de realisatie van de organisatie, (code 21.6), 1955-1972; 483-499; 7 pakken, en 10 omslagen
          - 1956, 484
          - 1957, 485; 1 pak
          - 1958, 486
          - 1960, 487
          - 1961, 488
          - 1962, 489; 1 pak
          - 1963, 490; 1 pak
          - 1964, 491
          - 1965, 492
          - 1966, 493; 1 pak
          - 1967, 494; 1 pak
          - 1968, 495; 1 pak
          - 1969, 496
          - 1970, 497; 1 pak
          - 1971, 498
          - 1972, 499
      - Materiële en technische aangelegenheden, gebouwen en terreinen (code 4), A.1.2.4
        - Stukken betreffende de planning van de behoefte aan materieel en de voorziening hierin (code 40), 1955-1972; 500-519; 12 pakken, 7 omslagen en 1 stuk
          - 1955, 500-501
            - Nrs. 16053 - 17144, 500
            - Nrs. 1100.071 - 102.556, 501
          - 1956, 502-503
            - Nrs. 100.143 - 105.510, 502
            - Nrs. 105.710 - 106.882, 503
          - 1957, 504
          - 1958, 505; 1 omslag
          - 1959, 506; 1 omslag
          - 1960, 507
          - 1961, 508
          - 1962, 509; 1 omslag
          - 1963, 510; 1 omslag
          - 1964, 511
          - 1965, 512; 1 omslag
          - 1966, 513
          - 1967, 514
          - 1968, 515
          - 1969, 516; 1 omslag
          - 1970, 517; 1 stuk
          - 1971, 518; 1 omslag
          - 1972, 519
        - Stukken betreffende research, ontwikkeling ontwerp van materieel (code 42), 1955-1969; 520-526; 4 omslagen en 3 stukken
          - 1955, 520
          - 1961, 521
          - 1965, 522; 1 stuk
          - 1966, 523
          - 1967, 524
          - 1968, 525; 1 stuk
          - 1969, 526; 1 stuk
        - Stukken betreffende de werving en het verlies van goederen (code 43), 1955-1967; 527-530; 2 omslagen en 2 stukken
          - 1955, 527; 1 stuk
          - 1958, 528
          - 1966, 529; 1 stuk
          - 1967, 530
        - Stukken betreffende het beheer van goederen (code 45), 1955-1969; 531-538; 6 omslagen en 2 stukken
          - 1955, 531; 1 stuk
          - 1956, 532
          - 1959, 533; 1 stuk
          - 1962, 534
          - 1964, 535
          - 1967, 536
          - 1968, 537
          - 1969, 538
        - Stukken betreffende de inspectie en controle van (het beheer van) goederen (code 46), 1955-1969; 539-542; 2 omslagen en 2 stukken
          - 1955, 539; 1 stuk
          - 1956, 540
          - 1957, 541
          - 1969, 542; 1 stuk
        - Stukken betreffende roerende goederen (code 47), 1955-1972; 543-630; 2 pakken, 61 omslagen en 26 stukken
          De indeling is volgens het NATO-codificatiesysteem
          - Wapens (hoofdgroep 10), 543-553
            - 1956, 543; 1 stuk
            - 1957, 544
            - 1958, 545
            - 1959, 546; 1 stuk
            - 1960, 547
            - 1961, 548
            - 1962, 549
            - 1964, 550
            - 1965, 551
            - 1966, 552
            - 1969, 553; 1 stuk
          - Vuurleidingmaterieel (hoofdgroep 12), 1967, 554; 1 stuk
          - Munitie en explosieven (hoofdgroep 13), 555-559
            - 1957, 555
            - 1958, 556
            - 1959, 557
            - 1962, 558; 1 stuk
            - 1970, 559; 1 stuk
          - Vliegtuigen (hoofdgroep 15), 560-567
            - 1955, 560
            - 1956, 561
            - 1959, 562
            - 1961, 563
            - 1962, 564
            - 1964, 565
            - 1965, 566; 1 stuk
            - 1969, 567
          - Voertuigen (hoofdgroep 23), 568-584
            - 1955, 568
            - 1957, 569
            - 1958, 570
            - 1959, 571; 1 pak
            - 1960, 572
            - 1961, 573; 1 pak
            - 1962, 574
            - 1963, 575
            - 1964, 576; 1 pak
            - 1965, 577
            - 1966, 578
            - 1967, 579
            - 1968, 580
            - 1969, 581
            - 1970, 582
            - 1971, 583
            - 1972, 584; 1 stuk
          - Voertuigbestanddelen (hoofdgroep 25), 585-586
            - 1955, 585
            - 1963, 586
          - Kabel, ketting, touw en toebehoren (hoofdgroep 41), 587-588
            - 1965, 587
            - 1968, 588; 1 stuk
          - Brandbestrijdings- reddings- en veiligheidsmaterieel (hoofdgroep 42), 589-590
            - 1957, 589
            - 1967, 590; 1 stuk
          - Sanitair en verwarmingsmaterieel (hoofdgroep 45), 591-592
            - 1966, 591
            - 1967, 592; 1 stuk
          - Gereedschappen (hoofdgroep 5) 1960, 593; 1 stuk
          - Communicatiematerieel (hoofdgroep 58), 594-595
            - 1957, 594; 1 stuk
            - 1962, 595; 1 stuk
          - Geneeskundig materieel (hoofdgroep 65), 1965, 596
          - Instrumenten en laboratoriumbenodigdheden (hoofdgroep 66), 597-598
            - 1958, 597; 1 stuk
            - 1970, 598; 1 stuk
          - Materieel voor het bereiden en serveren van voedsel (hoofdgroep 73), 599-601
            - 1966, 599; 1 stuk
            - 1967, 600
            - 1968, 601
          - Boeken, atlassen en andere publicaties (hoofdgroep 76), 602-608
            - 1957, 602
            - 1959, 603
            - 1961, 604
            - 1962, 605
            - 1964, 606; 1 stuk
            - 1965, 607; 1 stuk
            - 1970, 608; 1 stuk
          - Muziekinstrumenten (hoofdgroep 77), 609-610
            - 1961, 609
            - 1962, 610
          - Textiel, schoenmakersbenodigdheden, tenten en vlaggen (hoofdgroep 83), 611-613
            - 1957, 611
            - 1960, 612
            - 1961, 613
          - Kleding, persoonlijke uitrusting en onderscheidingstekenen (hoofdgroep 84), 614-628
            - 1955, 614
            - 1956, 615; 1 stuk
            - 1957, 616
            - 1958, 617; 1 stuk
            - 1959, 618
            - 1960, 619
            - 1961, 620
            - 1962, 621
            - 1963, 622
            - 1964, 623
            - 1966, 624
            - 1967, 625
            - 1968, 626
            - 1969, 627; 1 stuk
            - 1971, 628; 1 stuk
          - Voedingsmiddelen, dranken en tabaksartikelen (hoofdgroep 89), 629-630
            - 1965, 629
            - 1968, 630
        - Stukken betreffende onroerende goederen in gebruik bij de Koninklijke Landmacht (code 48), 1955-1972; 631-678; 23 pakken, 22 omslagen en 3 stukken
          - Gebouwen (code 48.1 - 48.2), 631-650
            - 1955, 631; 1 stuk
            - 1956, 632; 1 omslag
            - 1957, 633
            - 1958, 634; 1 omslag
            - 1959, 635
            - 1960, 636; 1 omslag
            - 1961, 637; 1 omslag
            - 1962, 638
            - 1963, 639; 1 omslag
            - 1964, 640; 1 omslag
            - 1965, 641; 1 omslag
            - 1966, 642; 1 omslag
            - 1967, 643; 1 omslag
            - 1968, 644; 1 omslag
            - 1969, 645; 1 omslag
            - 1970, 646; 1 omslag
            - 1971, 647-649
              - Nrs. 10.008/24t - 10.008/32S, 647
              - Nrs. 10.008 32/ij - 10.008/40 Y, 648
              - Nrs. 10.008/41A - 10.008/43Z Nrs. 10.009 - 10.039, 649
            - 1972, 650
          - Oefen- en schietterreinen (code 48.3), 651-668
            - 1955, 651; 1 omslag
            - 1956, 652
            - 1957, 653
            - 1958, 654
            - 1959, 655
            - 1960, 656
            - 1961, 657
            - 1962, 658-659
              - Nrs. 62.0215 - 62.3972, 658
              - Nrs. 62.4167 - 62.6202, 659
            - 1963, 660; 1 omslag
            - 1964, 661
            - 1965, 662
            - 1966, 663; 1 omslag
            - 1967, 664; 1 omslag
            - 1968, 665; 1 omslag
            - 1969, 666; 1 omslag
            - 1970, 667
            - 1971, 668
          - Verdedigingswerken en bunkers (code 48.6), 669-678
            - 1955, 669; 1 stuk
            - 1957, 670
            - 1958, 671; 1 omslag
            - 1959, 672; 1 stuk
            - 1960, 673; 1 omslag
            - 1961, 674; 1 omslag
            - 1962, 675
            - 1963, 676
            - 1967, 677; 1 omslag
            - 1968, 678; 1 stuk
      - Personeelsaangelegenheden (code 5), A.1.2.5
        - Stukken betreffende de planning van de behoefte aan personeel en de voorziening hierin (code 50), 1955-1971; 679-691; 3 pakken, 7 omslagen en 3 stukken
          - 1955, 679
          - 1956, 680
          - 1957, 681; 1 pak
          - 1958, 682; 1 pak
          - 1959, 683
          - 1960, 684; 1 stuk
          - 1961, 685
          - 1963, 686
          - 1965, 687; 1 stuk
          - 1967, 688
          - 1968, 689
          - 1969, 690; 1 stuk
          - 1971, 691; 1 pak
        - Stukken betreffende de rechtspositie en indeling van personeel (code 51), 1955-1972; 692-709; 6 pakken, 9 omslagen en 3 stukken
          - 1955, 692
          - 1956, 693
          - 1957, 694; 1 stuk
          - 1958, 695; 1 stuk
          - 1959, 696
          - 1960, 697
          - 1961, 698; 1 pak
          - 1962, 699; 1 pak
          - 1963, 700; 1 pak
          - 1964, 701; 1 stuk
          - 1965, 702
          - 1966, 703
          - 1967, 704; 1 pak
          - 1968, 705; 1 pak
          - 1969, 706
          - 1970, 707
          - 1971, 708; 1 pak
          - 1972, 709
        - Stukken betreffende de handhaving van tucht en orde en rechtsbedeling (code 52), 1955-1971; 710-715; 2 omslagen en 4 stukken
          - 1955, 710
          - 1963, 711
          - 1967, 712; 1 omslag
          - 1968, 713
          - 1969, 714; 1 omslag
          - 1971, 715
        - Stukken betreffende geschiktheidonderzoek, medische (her)keuring en getuigschriften en onderscheidingen (code 53), 1956-1972; 716-723; 7 omslagen en 1 stuk
          - 1956, 716
          - 1961, 717
          - 1965, 718; 1 stuk
          - 1966, 719
          - 1967, 720
          - 1968, 721
          - 1969, 722
          - 1972, 723
        - Stukken betreffende de verzorging van het personeel (code 55), 1955-1972; 724-768; 4 pakken, 25 omslagen en 11 stukken
          - Bezoldiging en financiële verzorging (code 55.1), 724-730
            - 1957, 724
            - 1959, 725
            - 1960, 726
            - 1961, 727; 1 pak
            - 1962, 728
            - 1965, 729; 1 stuk
            - 1969, 730; 1 stuk
          - Maatschappelijk verzorging (code 55.3), 731-741
            - 1955, 731
            - 1960, 732
            - 1961, 1962, 733
            - 1964, 734
            - 1965, 735
            - 1966, 736
            - 1967, 737
            - 1968, 738
            - 1969, 739; 1 pak
            - 1970, 740
            - 1971, 741; 1 stuk
          - Geneeskundige verzorging (code 55.5), 742-749
            - 1955, 742; 1 stuk
            - 1956, 743; 1 stuk
            - vervallen, 744
            - 1962, 745; 1 stuk
            - 1966, 746
            - 1967, 747; 1 pak
            - 1968, 748
            - 1969, 749
          - Geestelijke verzorging (code 55.6), 750-751
            - 1960, 750; 1 stuk
            - 1961, 751
          - Legering, huisvesting en voeding (code 55.7), 752-764
            - 1956, 752
            - 1957, 753
            - 1958, 754
            - 1959, 755; 1 stuk
            - 1960, 756
            - 1961, 757; 1 stuk
            - 1962, 758; 1 stuk
            - 1963, 759; 1 pak
            - 1964, 760; 1 stuk
            - 1965, 761
            - 1966, 762
            - 1967, 763
            - 1968, 764
          - Zorg in verband met overlijden, sneuvelen en vermissing (code 55.93), 765-768
            - 1955, 765; 1 stuk
            - 1963, 766
            - 1968, 767; 1 stuk
            - 1969, 768; 1 stuk
        - Stukken betreffende bijzonderheden en bewijsstukken van persoonlijke aard en uiterlijke kenmerken (code 57), 1955-1969; 769-790; 1 pak, 11 omslagen en 10 stukken
          - Overlijden en vermissing (code 57.15), 769-771
            - 1957, 769; 1 stuk
            - 1960, 770
            - 1962, 771; 1 stuk
          - Uniformen (code 57.71), 772-782
            - 1955, 772
            - 1956, 773
            - 1957, 774; 1 stuk
            - 1958, 775
            - 1959, 776; 1 stuk
            - 1960, 777
            - 1961, 778
            - 1962, 779; 1 stuk
            - 1963, 780; 1 pak
            - 1964, 781
            - 1966, 782
          - Emblemen en onderscheidingstekenen (code 57.72), 783-790
            - 1955, 783
            - 1956, 784; 1 stuk
            - 1958, 785; 1 stuk
            - 1960, 786; 1 stuk
            - 1961, 787; 1 stuk
            - 1962, 788
            - 1963, 789; 1 stuk
            - 1966-1969, 790
      - Krijgskundige aangelegenheden / militaire opleidingen (code 7), A.1.2.6
        - Stukken betreffende krijgskundige oorlogsvoorbereiding (code 71), 1965-1968; 791-809; 4 pakken, 10 omslagen en 5 stukken
          - Strategie en tactiek (code 71.1), 791-796
            - 1959, 791
            - 1960, 792
            - 1962, 793; 1 stuk
            - 1963, 794; 1 pak
            - 1965, 795; 1 stuk
            - 1969, 796
          - Manoeuvres en oefeningen, niet deel uitmakend van de opleiding (code 71.3), 797-801
            - 1956, 797; 1 stuk
            - 1957, 798
            - 1960, 799; 1 pak
            - 1961, 1964, 800
            - 1967, 801; 1 stuk
          - Stukken betreffende Nucleaire, bacteriologische en chemische oorlogvoering (code 71.45), 1957, 802
          - Stukken betreffende Defensiebelangen gemoeid bij ruimtelijke ordening (code 71.51), 803-804
            - 1965, 803
            - 1967, 804; 1 pak
          - Stukken betreffende operaties en operatieplannen (code 71.6), 805-809
            - 1964, 805
            - 1965, 806
            - 1966, 807; 1 stuk
            - 1967, 808; 1 pak
            - 1968, 809
        - Stukken betreffende mobilisatie en demobilisatie (code 72), 1965, 1968; 810-811; 2 stukken
          - 1965, 810
          - 1968, 811
        - Stukken betreffende burgerlijke verdediging, bescherming bevolking en civiele verdediging (code 75), 1960-1972; 812-821; 2 pakken, 6 omslagen en 2 stukken
          - 1960, 812
          - 1961, 813; 1 stuk
          - 1962, 814; 1 stuk
          - 1963, 815
          - 1964, 816
          - 1965, 817; 1 pak
          - 1966, 818
          - 1967, 819
          - 1968, 820; 1 pak
          - 1972, 821
        - Stukken betreffende opleidingen en oefeningen (code 78), 1955-1972; 822-871; 37 pakken, 13 omslagen en 1 stuk
          - Opleidingen (code 78.1-78.5), 822-844
            - 1955, 822
            - 1956, 823
            - 1957, 824; 1 omslag
            - 1958, 825
            - 1959, 826
            - 1960, 827; 1 omslag
            - 1961, 828-829
              - Nrs. 61.0582 - 61.2790/8O, 828
              - Nrs. 61.2790/8V - 61.4167, 829
            - 1962, 830-831
              - Nrs. 62.0143 - 62.4193, 830
              - Nrs. 62.5300/11 - 62.5300/54, 831
            - 1963, 832; 1 omslag
            - 1964, 833; 1 omslag
            - 1965, 834
            - 1966, 835
            - 1967, 836; 1 omslag
            - 1968, 837; 1 omslag
            - 1969, 838; 1 omslag
            - 1970, 839
            - 1971, 840-842
              - Nrs. 10.011-10.043/6A, 840
              - Nrs. 10.043/6D-10.121, 841
              - Nrs. 10.168-10.570, 842
            - 1972, 843
            - Stukken betreffende oefeningen, deel uitmakend van de opleidingen (code 78.8), 844-871
              - 1955, 844; 1 omslag
              - 1959, Nrs. 590.023/a - 590.023/3F, 845
              - 1959, Nrs. 590.023/3G - 590.023/3Z, 846
              - 1959, Nrs. 590.023/4A - 590.023/6i, 847
              - 1959, Nrs 590.023/6P - 590.023/11i, 848
              - 1959, Nr. 592.027, 849; 1 stuk
              - 1960, 850
              - 1961, Nrs 61.0023/19O - 61.0023/21u, 851
              - 1961, Nrs 61.0023/22a - 61.0023/23d, 852
              - 1961, Nrs 61.0023/23e - 61.0023/23n, 853
              - 1961, Nrs 61.0023/23U - 61.0023/26g, 854
              - 1961, Nrs 61.1587 - 61.4960, 855
              - 1962, Nrs 62.0023/26N - 62.0023/29e, 856
              - 1962, Nrs 62.0023/29g - 62.0023/30L, 857
              - 1962, Nrs 62.0023/30o - 62.0023/32v, 858
              - 1962, Nr. 62.0160, 859
              - 1962, Nrs 62.4960 - 62 5291, 860
              - 1963, Nrs 63.0023/32O - 63.0023/35p, 861
              - 1963, Nrs 63.0023/35r - 63.0023/38F, 862
              - 1963, Nrs 63.0023/8g - 63.0023/39e, 863
              - 1964, 864; 1 omslag
              - 1965, 865
              - 1966, 866
              - 1967, 867
              - 1968, 868; 1 omslag
              - 1969, 869; 1 omslag
              - 1970, 870; 1 omslag
              - 1972, 871; 1 omslag
      - Verkeer, vervoer en verbindingen (code 8), A.1.2.7
        - Stukken betreffende algemene administratieve aangelegenheden inzake verkeer en vervoer (code 81), 1955-1970; 872-884; 1 pak, 11 omslagen en 1 stuk
          - 1955, 872
          - 1957, 873
          - 1959, 874
          - 1961, 875; 1 stuk
          - 1962, 876
          - 1963, 877
          - 1964, 878
          - 1965, 879
          - 1966, 880; 1 pak
          - 1967, 881
          - 1968, 882
          - 1969, 883
          - 1970, 884
        - Stukken betreffende het vervoer en transport van personen en goederen (code 82-83), 1955-1970; 885-895; 1 pak, 9 omslagen en 1 stuk
          - 1955, 885
          - 1959, 886; 1 stuk
          - 1961, 887
          - 1962, 888
          - 1964, 889
          - 1965, 890
          - 1966, 891; 1 pak
          - 1967, 892
          - 1968, 893
          - 1969, 894
          - 1970, 895
        - Stukken betreffende postverkeer en verbindingen (code 85-86), 1955-1971; 896-906; 6 omslagen en 5 stukken
          - 1955, 896; 1 stuk
          - 1957, 897
          - 1958, 898
          - 1962, 899
          - 1965, 900
          - 1966, 901; 1 stuk
          - 1967, 902
          - 1968, 903; 1 stuk
          - 1969, 904; 1 stuk
          - 1970, 905
          - 1971, 906; 1 stuk
      - Overige militaire aangelegenheden (code 9), A.1.2.8
        - Stukken betreffende ceremonieel (code 91), 1955-1969; 907-921; 4 pakken en 11 omslagen
          - 1955, 907
          - 1956, 908
          - 1957, 909
          - 1958, 910
          - 1959, 911
          - 1960, 912
          - 1961, 913; 1 pak
          - 1962, 914; 1 pak
          - 1963, 915
          - 1964, 916
          - 1965, 917; 1 pak
          - 1966, 918; 1 pak
          - 1967, 919
          - 1968, 920
          - 1969, 921
  - Gerubriceerd archief, A.2
    - Stukken van algemene aard, A.2.1
      - Code- en relatiefiches, 1955-1973; 922-967, 4553-4554; 1 kaartsysteem
        Zie voor de documenten inv. nrs. 968-1850
        - Codefiches, 922-938, 4553
          - 1955 Code 01 - 47.13.50, 922
          - 1955 Code 47.15.10 - 78.83, 923
          - 1955 - 1956 Code 78.84 - 46.1, 924
          - 1956 Code 47 - 91.5, 925
          - 1957 Code 0 - 45.21.1, 926
          - 1957 Code 45.22 - 72.14, 927
          - 1957 - 1958 Code 75 - 40.6, 928
          - 1958 Code 42.1 - 78.47.42, 929
          - 1958 - 1959 Code 78.48 - 46.73.5, 930
          - 1959 - 1960 Code 47 - 21.24.15, 931
          - 1960 Code 26.6 - 47.95.15, 932
          - 1960 - 1961 Code 48 - 23.21.5, 933
          - 1961 Code 23.21.6 - 55.50.3, 934
          - 1961- 1962 Code 55.71 - 46.3, 935
          - 1962 - 1963 Code 47 - 13.51, 936
          - 1963 Code 21.12.1 - 47.81.10, 937
          - 1963 - 1964 Code 47.81.25 - 23.22.4, 938
          - 1964 -1965 Code 23.23.5 - 23.6, 939
          - 1965 - 1966 Code 47 - 55.71, 940
          - 1966 - 1968 Code 75 - 23.21.6, 941
          - 1968 Code 23.26 - 55.73, 942
          - 1968 - 1969 Code 71.16 - 21.15, 943
          - 1969 Code 21.15.1 - 48.1, 944
          - 1969 Code 48.25.1 - 86.5, 945
          - 1969 - 1971 Code 91.5 - 91.21, 946
          - 1971 - 1973 Code 91.5 - 86, 947
          - 1961 - 1962 Code 02 -91.9 m.b.t. Nederlands Nieuw Guinea, 4553
        - Relatiefiches, 948-967, 4554
          - 1955 Relatie A - 1LK, 948
          - 1955 Relatie Lua - W 1956 Relatie A - D, 949
          - 1956 Relatie E - W 1957 Relatie A - IdG, 950
          - 1956 - 1957 Relatie ITD - V 1957 Relatie A - C 1LK, 951
          - 1957 Relatie CRV - CMS 1958 Relatie A - KTTB, 952
          - 1958 Relatie C 1LK - V 1959 Relatie A - IMGD, 953
          - 1959 Relatie IDO - W 1960 Relatie A - IDG, 954
          - 1960 Relatie IDI - Z 1961 Relatie A - COTRIS, 955
          - 1961 Relatie CZMNwGuinea - W 1962 Relatie A - CLS, 956
          - 1962 Relatie CMS - V 1963 Relatie A - B, 957
          - 1963 Relatie B - P, 958
          - 1963 Relatie RVO - W 1964 Relatie A - W 1965 Relatie A - DGW&T, 959
          - 1965 Relatie DIV - W 1966 Relatie A - LM, 960
          - 1966 Relatie MAAG - W 1967 Relatie A - W 1968 Relatie Buitenlandse Mil. Att. A t/m W - B, 961
          - 1968 Relatie B - LM, 962
          - 1968 Relatie MAAG - W 1969 Relatie Buitenlandse Mil. Att. A t/m W - C, 963
          - 1969 Relatie COTRIS - K, 964
          - 1969 Relatie L - TBW, 965
          - 1969 Relatie TBZ - W 1970 Relatie A - W 1971 Relatie A - W 1972 Relatie A - C, 966
          - 1972 Relatie D - W 1970 - 1973 Relatie A - VCS, 967
          - 1970 - Relatie V - W 1961 - 1962 Relatie A - V m.b.t. Nederlands Nieuw Guinea, 4554
      - Ingekomen en minuten van uitgaande stukken van de Generale Staf, 1955-1973; 968-1790; 796 pakken en 21 omslagen
        Zie voor de ingangen inv. nrs. 922-967 en 4553-4554
        - 1955 Sectie G1, G3 en G4, 968-993
          - Nrs. 1 - 46, 968
          - Nrs. 51 - 88, 969
          - Nrs. 91 - 168, 970
          - Nrs. 174 - 218, 971
          - Nrs. 220 - 244, 972
          - Nrs. 259 - 287, 973
          - Nrs. 289 - 319, 974
          - Nrs. 321 - 344, 975
          - Nr. 364, 976
          - Nrs. 366 - 449, 977
          - Nrs. 455 - 476, 978
          - Nrs. 480 - 521, 979
          - Nrs. 524 - 550, 980
          - Nrs. 553 - 616, 981
          - Nrs. 625 - 650, 982
          - Nrs. 653 - 692, 983
          - Nrs. 709 - 746, 984
          - Nrs. 756 - 739, 985
          - Nrs. 796 - 828, 986
          - Nrs. 834 - 903, 987
          - Nrs. 907 - 923, 988
          - Nrs. 925 - 1014, 989
          - Nrs. 1017 - 1086, 990
          - Nrs. 1096 - 1139, 991
          - Nrs. 1143 - 1183, 992
          - Nr. 660/ZG, 993
        - 1955 Sectie G2, 994-1026
          - Nrs. 5888 - 5969, 994
          - Nrs. 5971 - 6149, 995
          - Nrs. 6150 - 6230, 996
          - Nrs. 6241 - 6309, 997
          - Nrs. 6311 - 6357, 998
          - Nrs. 6363 - 6469, 999
          - Nrs. 6470 - 6547, 1000
          - Nrs. 6552 - 6600, 1001
          - Nrs. 6606 - 6702, 1002
          - Nrs. 6703 - 6794, 1003
          - Nrs. 6803 - 7799, 1004
          - Nrs. 7801 - 7837, 1005
          - Nrs. 7840 - 7889, 1006
          - Nrs. 7890 - 7940, 1007
          - Nrs. 7941 - 7999, 1008
          - Nrs. 8001 - 8035, 1009
          - Nrs. 8036 - 8099, 1010
          - Nrs. 8100 - 8144, 1011
          - Nrs. 8145 - 8189, 1012
          - Nrs. 8190 - 8209, 1013
          - Nrs. 8210 - 8239, 1014
          - Nrs. 8240 - 8277, 1015
          - Nrs. 8278 - 8319, 1016
          - Nrs. 8320 - 8350, 1017
          - Nrs. 8351 - 8371, 1018
          - Nrs. 8372 - 8419, 1019
          - Nrs. 8420 - 8449, 1020
          - Nrs. 8450 - 8498, 1021
          - Nrs. 10251 - 10291/ZG, 1022
          - Nrs. 10292 - 10331/ZG, 1023